【裁判字號】    90,訴,191
【裁判日期】    900608
【裁判案由】    違反電信法
【裁判全文】
臺灣雲林地方法院刑事判決
    公  訴  人  臺灣雲林地方法院檢察署檢察官
    被      告  甲○○
右列被告因違反電信法案件，經檢察官聲請以簡易判決處刑（九十年度偵字第九九一
號），經本院斗六簡易庭簽准改依通常程序審理，本院判決如左：
    主  文
甲○○連續意圖為自己不法之利益，以無線方式，盜用他人電信設備通信，處有期徒
刑肆月，如易科罰金，以參佰元折算壹日。緩刑參年。
    事  實
一、甲○○無犯罪前科紀錄，於民國八十九年一月二十八日左右，在桃園市巨蛋體育
    館外，明知姓名年籍均不詳之綽號「ＫＫ」成年男子透過網際網路廣告上所兜售
    之門號0000000000號行動電話ＳＩＭ卡係來源不明之贓物（按該門號
    ＳＩＭ卡係某不詳姓名年籍之人，持丙○○之國民身分證影本，冒用丙○○名義
    ，向不知情之台灣大哥大股份有限公司申請租用，致台灣大哥大股份有限公司承
    辦人員陷於錯誤，據以出租該門號供其使用），竟以新台幣（下同）二千元顯不
    相當之價格購買之，供己使用，嗣為免支付台灣大哥大股份有限公司之行動電話
    費，復意圖為自己不法之利益，並基於概括犯意，將該門號ＳＩＭ卡置入其所有
    行動電話序號為「000000000000000」、「000000000
    000000」及「000000000000000」之行動電話（均未據扣
    案）內放置ＳＩＭ卡之位置，使其所有之行動電話可以無線方式，利用該000
    0000000門號之波段線路，接台灣大哥大股份有限公司之電信設備通信
    ，自八十九年一月三十一日起，迄同年二月二十九日下午二時許止，連續在桃園
    縣、台北縣、新竹縣市、苗栗縣、雲林縣、台南縣、高雄縣、彰化縣、南投縣、
    台中縣市、嘉義縣等地，撥打電話號碼0000000000、0000000
    000、0000000000、（○五）0000000號等電話，與其友人
    陳鏡湘、張姓女子、張君微、張國健等人通信聯繫，致使台灣大哥大股份有限公
    司行動電話通信系統陷於錯誤，誤以為係合法使用者所撥打，予以接收而提供服
    務，使甲○○獲得免費使用行動電話通信之財產上不法利益，達三萬六千一百三
    十四元，足以生損害於台灣大哥大股份有限公司及丙○○。迨丙○○於八十九年
    四月二十日，收到電信費通知單，發覺遭他人冒名申請上揭行動電話號碼並用
    通信，而向台灣大哥大股份有限公司反映，經內政部警政署電信警察隊調取通聯
    紀錄而循線查獲上情。
二、案經交通部電信總局函請臺灣雲林地方法院檢察署檢察官偵查起訴。
    理  由
一、訊據被告甲○○，對於右揭時、地以二千元代價，向自稱綽號「ＫＫ」之成年男
    子購買門號0000000000號行動電話ＳＩＭ卡，並將該門號ＳＩＭ卡插
    入其所有之行動電話內，撥打電話通信使用之事實坦白承認，惟矢口否認有何故
    買贓物之犯行，辯稱：該門號ＳＩＭ卡是事後才覺得應該是冒用的，伊在購買時
    並不知是贓物云云。然查，0000000000號行動電話門號，係他人未經
    丙○○同意，持丙○○之國民身分證影本，向台灣大哥大股份有限公司申請租用
    等情，業據被害人丙○○於警訊中指述綦詳，並經證人乙○○證述屬實，復有台
    灣大哥大股份有限公司行動電話服務申請書影本一紙在卷可稽，是該門號ＳＩＭ
    卡，係不詳姓名年籍之他人，向台灣大哥大股份有限公司施用詐術所得之贓物無
    訛；又使用行動電話應向台灣大哥大股份有限公司申請，支付相關費用取得號碼
    後始得使用，且應依使用之次數、時間按約繳交通話費用，此乃通常之經驗法則
    。被告以二千元顯不相當之低價在非販賣通信器材之地點，向自稱綽號「ＫＫ」
    不詳姓名年籍之人購買門號ＳＩＭ卡，並得任意撥打，無限制之使用，而不需再
    繳交任何費用，其有知贓故買之認識甚明，所辯不知贓云云，顯係卸責之詞，委
    無可採。又被告將該門號ＳＩＭ卡置入其所有行動電話內通話使用，供自己撥打
    電話，與其友人陳鏡湘等人通信聯繫，亦有0000000000號行動電話八
    十九年一月二十八日至同年二月二十九日通聯紀錄一份附卷可稽。此外，復有0
    000000000號手機序號比對一覽表、行動電話發受話次數統計表、聲明
    書各一份在卷可佐。本件事證明確，被告犯行堪以認定。
二、按門號0000000000號行動電話ＳＩＭ卡，係某不詳姓名年籍之人，冒
    用丙○○名義，向台灣大哥大股份有限公司施用詐術，申請租用所得之財產，係
    屬刑法第三百四十九條所稱之「贓物」，又電信法第五十六條第一項之罪，以意
    圖為自己或第三人不法之利益，使用有線、無線或其他電磁方式，盜接或盜用他
    人電信設備通信者為要件，該罪之處罰詐得免繳電信通信費用不法利益之規定，
    乃係刑法詐欺得利罪之特別法，依特別法優於普通法之原則，自毋庸再論以刑法
    詐欺得利罪（參見最高法院八十八年一月十九日八十八年度第一次刑事庭會議紀
    錄決議）。故核被告所為，係犯刑法第三百四十九條第二項故買贓物罪及電信法
    第五十六條第一項之盜用他人電信設備通信罪。被告所犯上開二罪，有方法結果
    之牽連關係，為牽連犯，應從一重之電信法第五十六條第一項之罪處斷。又被告
    所為多次盜撥上開行動電話，其犯罪時間緊接，所犯構成要件相同，顯係基於概
    括犯意而反覆為之，為連續犯，應依刑法第五十六條規定論以一罪，並加重其刑
    。公訴人雖未引用故買贓物之條文，惟於事實欄已明確記載故買他人名義申請之
    ＳＩＭ卡事實，故買贓物部分業經起訴，本院自應加以裁判。爰審酌被告並無犯
    罪前科紀錄，素行尚良好，僅因一時貪念，為圖使用行動電話通訊，而無需付費
    之私利，竟購買來路不明之贓物，盜打行動電話，其犯罪動機、目的、盜撥次數
    甚多、所用手段尚平和及所生危害，及已繳清所使用之電信費，業經證人乙○○
    證述在卷，並有繳費收據可參，暨其犯後坦認部分犯行，態度尚良好等一切情狀
    ，量處如主文所示之刑，以資懲儆。又按刑法第四十一條：「犯最重本刑為三年
    以下有期徒刑以下之刑之罪，而受六月以下有期徒刑或拘役之宣告，因身體、教
    育、職業或家庭關係，執行顯有困難者，得以一元以上三元以下折算一日，易科
    罰金」，已於九十年一月十日經總統公布修正為第四十一條第一項前段：「犯最
    重本刑為五年以下有期徒刑以下之刑之罪，而受六月以下有期徒刑或拘役之宣告
    ，因身體、教育、職業或家庭關係或其他正當事由，執行顯有困難者，得以一元
    以上三元以下折算一日，易科罰金」，於同年月十二日生效。本件被告犯罪日期
    在前述法律修正前，犯罪後法律已有變更，依刑法第二條第一項前段，應適用裁
    判時之刑法第四十一條第一項前段規定併予諭知易科罰金之折算標準。復被告前
    未曾受有期徒刑以上刑之宣告，有卷附臺灣雲林地方法院檢察署刑案查註紀錄表
    及臺灣高等法院被告全國前案紀錄表各一份可按，且犯後尚能悔悟，堪信經此科
    刑宣告之教訓後，當知所警惕，而無再犯之虞，故認上開對其所宣告之刑以暫不
    執行為適當，併予宣告緩刑三年，用啟自新。至被告所購得之上開門號0000
    000000號行動電話ＳＩＭ卡一張，及持以置入該門號ＳＩＭ卡之序號為「
    000000000000000」、「000000000000000」及
    「000000000000000」行動電話三支，均已為被告所丟棄，業經
    被告供明在卷，應認該ＳＩＭ卡及三支行動電話已滅失，爰不予宣告沒收。
據上論斷，應依刑事訴訟法第四百五十二條、第二百九十九條第一項前段，電信法第
五十六條第一項，刑法第二條第一項前段、第十一條前段、第三百四十九條第二項、
第五十五條、第五十六條、第四十一條第一項前段、第七十四條第一款，罰金罰鍰提
高標準條例第一條前段、第二條，判決如主文。
本案經檢察官林豐正到庭執行職務。
中      華      民      國      九十      年      六      月      八    日
                                        臺灣雲林地方法院刑事第一庭
                                            法  官  廖  國  勝
右正本證明與原本無異。
如不服本判決，應於判決送達後十日內向本院提出上訴狀( 應附繕本 )。
                                            書記官  顏  錦  清
中      華      民      國      九十      年      六      月      八    日
附錄本案論罪科刑法條全文：
刑法第三百四十九條第二項︰
搬運寄藏故買贓物或為牙保者，處五年以下有期徒刑、拘役或科或併科一千元以
下罰金。
電信法第五十六條第一項：
意圖為自己或第三人不法之利益，以有線、無線或其他電磁方式，盜接或盜用他人電
信設備通信者，處五年以下有期徒刑，得併科新台幣一百五十萬元以下罰金。


司法院資訊處製作；財團法人民間司法改革基金會備份。
